【裁判字號】    89,訴,1294
【裁判日期】    890904
【裁判案由】    侵權行為損害賠償
【裁判全文】
臺灣臺南地方法院民事判決  八十九年度訴字第一二九四號
    原      告  乙○○
    被      告  甲○○
右當事人間因傷害案件，經原告提起附帶民事訴訟請求侵權行為損害賠償事件，由本
院刑事庭裁定移送民事庭審理，本院判決如左：
    主    文
被告應給付原告新臺幣貳拾柒萬柒仟陸佰陸拾柒元。
原告其餘之訴駁回。
訴訟費用由被告負擔十分之六，餘由原告負擔。
本判決第一項於原告以新台幣玖萬貳仟伍佰元為被告供擔保後，得假執行。
原告其餘假執行之聲請駁回。
    事    實
甲、原告方面：
一、聲明：被告應給付原告新台幣（下同）四十七萬七千六百六十七元，及願供擔保
    ，請准宣告假執行。
二、陳述：訴外人顏懋宏騎乘機車後載汪靜虹及其子，於民國八十八年十月十八日二
    十時三十分許，在台南市○○路○段一０三號前與原告所駕駛之自小客車發生車
    禍，嗣汪靜虹打電話聯絡被告到場，被告於到場後出手毆打原告之頭部，致原告
    受有左側硬腦膜下血腫、兩側額葉血腫、上唇裂傷併門牙脫落等傷害，並昏倒在
    地。為此依民法第一百八十四條第一項、第一百九十三條第一項、第一百九十五
    條第一項規定，請求被告給付醫藥費四萬七千六百六十七元，減少勞動能力損害
    五萬元，看護費用八萬元，慰撫金三十萬元，總計應給付原告四十七萬七千六百
    六十七元。
乙、被告方面：
一、聲明：同意原告對醫療費用及減少勞動能力損害之請求。
二、陳述：對原告主張遭被告毆打一事並無意見，原告請求之醫療費用及勞動能力之
    數額均不爭執，原告所提看護費用收據亦無意見。
丙、本院依職權向財團法人奇美醫院函查原告因本件所受之傷勢狀況，並調閱被告所
    涉傷害案件歷審卷宗（台南市警察局第三分局刑事偵查卷宗、台灣台南地方法院
    檢察署八十九年度偵字第九六六號偵查卷宗、本院八十九年度易字第一一七五號
    刑事卷宗）。
    理    由
一、原告主張被告於八十八年十月十八日，在台南市○○路○段一０三號前因被告友
    人顏茂宏與原告發生車禍之糾紛，而出手毆打原告，致原告受有左側硬腦膜下血
    腫、兩側額葉血腫、上唇裂傷併門牙脫落等傷害，業據原告提出邱裕峰診所診斷
    證明書一件在卷可稽，且為被告所是認，並有本院依職權調閱台灣台南地方法院
    檢察署八十九年度偵字第九六六號偵查卷、台南市警察局第三分局偵查卷宗內附
    之財團法人奇美醫院診斷證明書二紙、病歷摘要表一紙可參，而被告因前揭傷害
    行為經本院八十九年度易字第一一七五號判決以：「（被告傷害事實）業據乙○
    ○及其妻王月燕指訴歷歷，復有奇美醫院之診斷證明書及病歷摘要附卷可稽，以
    其傷勢包括頭部分左右兩側及正面嘴唇裂傷、門牙脫落之嚴重傷害，顯然並非如
    被告所辯僅推他一下所能造成之傷害。況查，顏懋宏於偵查中陳明：『當時我也
    暈倒，是煞車不及撞到他，當時他欲轉彎，我在後面才撞上的』，而顏懋宏騎機
    車，乙○○開自小客車，雖然乙○○就是否發生車禍尚有爭執，惟縱有擦撞，依
    顏懋宏所陳又係顏某自後撞擊，乙○○應不致受傷，且依顏妻汪靜虹及楊妻王月
    燕於警訊時的陳述，乙○○於事發後尚下車查看顏懋宏傷勢，均無乙○○下車時
    已受傷之描述，足認乙○○事發後下車時並未受傷。乙○○於被告到現場後，經
    送醫急診，受有前開傷害，顯係被告到場後對乙○○施暴所造成。．．．被告犯
    行堪以認定。」據以判處被告有期徒刑六月確定。綜此，原告主張被告有前揭傷
    害行為，洵堪認定。
二、按因故意或過失，不法侵害他人之權利者，負損害賠償責任；又不法侵害他人之
    身體或健康者，對於被害人因此喪失或減少勞動能力或增加生活上之需要時，應
    負損害賠償責任；不法侵害他人之身體、健康、名譽、自由、信用、隱私、貞操
    ，或不法侵害其他人格法益而情節重大者，被害人雖非財產上之損害，亦得請求
    賠償相當之金額，民法第一百八十四條第一項前段、第一百九十三條第一項、第
    一百九十五條第一項前段分別定有明文。本件被告毆傷原告成傷，業如前述，從
    而原告等請求被告賠償所受之損害，自屬有據。茲就原告請求之數額予以審酌：
（一）醫療費用、看護費用、減少勞動能力之損害：原告主張伊因傷支出醫療費用四
      萬七千六百六十七元，及看護費用八萬元等情，業據提出邱裕豐診所醫療費用
      收據、財團法人奇美醫院申報明細、看護費用收據各一紙為證，且為被告所不
      爭執，堪信為真。另原告主張因傷無法工作，而請求減少勞動能力之損失五萬
      元，亦為被告所不爭執，則被告就此醫療費用四萬七千六百六十七元、看護費
      用八萬元及減少勞動能力五萬元之請求於法均無不合，應予准許。
（二）精神慰撫金：原告請求被告給付精神慰撫金三十萬元，本院審酌原告所受傷害
      為左側硬腦膜下血腫、兩側額葉血腫、上唇裂傷併門牙脫落等傷害，其傷勢非
      輕，此有本院調閱之台灣台南地方法院八十九年度偵字第九六六號偵查卷內附
      之奇美醫院病歷摘要表可參；此外參酌兩造之身分、地位及經濟能力（原告務
      農，年收入五、六十萬元，學歷為三專畢業，並自有田地；被告現無工作，學
      歷為國中畢業），以此，本院認原告請求之精神慰撫金，以十萬元為適當，逾
      此部分之請求，為無理由。
三、綜上所述，原告請求醫療費用四萬七千六百六十七元，減少勞動能力損失五萬元
    ，看護費用八萬元，精神慰撫金十萬元，總計為二十七萬七千六百六十七元，於
    法應予准許，至原告逾此部分之請求，即屬無據，應予駁回。
四、假執行之宣告：原告陳明願供擔保，聲請宣告假執行，於原告勝訴部分，經核尚
    無不合，爰酌定相當之擔保金額准許之；至伊敗訴部分，該假執行之聲請已失所
    附麗，應予駁回。
五、據上論結：原告之訴為一部有理由，一部無理由，依民事訴訟法第七十九條但書
    、第三百九十條第二項，判決如主文。
中      華      民      國    八十九    年      九      月      四      日
                                臺灣臺南地方法院民事第三庭
~B法      官  林富郎
右為正本係照原本作成。
如對本判決上訴，須於判決送達後廿日內向本院提出上訴狀（須附繕本）。
中      華      民      國    八十九    年      九      月      四      日
~B法院書記官  何小玉


司法院資訊處製作；財團法人民間司法改革基金會備份。
